【裁判字號】    98,抗,832
【裁判日期】    980831
【裁判案由】    聲請定其應執行刑
【裁判全文】
臺灣高等法院刑事裁定                   98年度抗字第832號
抗  告  人
即  受刑人  甲○○
上列抗告人因檢察官聲請定其應執行刑案件，不服臺灣桃園地方
法院98年度聲字第2191號，中華民國98年6月30日裁定，提起抗
告，本院裁定如下：
    主  文
抗告駁回。
    理  由
一、本件抗告人即受刑人甲○○抗告意旨略以：抗告人因一時無
    知，為人利用而犯下本案。抗告人近3年的官司纏訟、金錢
    被騙、信用破產，幾乎不能在社會上正常工作生活。經前承
    辦法官之善意開導後，抗告人才有一絲鬥志，並接受法律裁
    決。惟法官於認罪協商程序時，曾保證抗告人因在監執行3
    個月的刑期，態度良好，必能得到相當程度之折減刑期，然
    抗告人希望能再寬減刑期，以減輕金錢上之負擔，抗告人將
    全力工作賺錢，做一個守法的正常公民云云。
二、按裁判確定前犯數罪者，併合處罰之；而數罪併罰，有二裁
    判以上者，依刑法第51條之規定，定其應執行之刑；刑法第
    50條、第53條分別定有明文。又按法院所為刑之酌定，屬自
    由裁量事項，非當事人所得任意爭執，倘未逾法定裁量範圍
    ，即難謂其職權之行使於法有所違誤。而本件抗告人如原裁
    定附表所示各罪之犯罪時間，均在民國95年7月1日以前，依
    刑法第2條第1項規定，應以較有利於抗告人之修正前刑法第
    51條第5款規定，於宣告多數有期徒刑之各刑中之最長期以
    上，各刑合併之刑期以下，定其應執行之刑，但不得逾20年
    。
三、經查：
（一）本件抗告人因違反商業會計法等案件，先後經判處如原審
      裁定附表所示之刑，均經分別確定在案。檢察官聲請定其
      應執行之刑，原審認上開聲請為正當，定其應執行之刑為
      有期徒刑8月，如易科罰金，以銀元3百元即新臺幣9百元
      折算1日。查原裁定附表編號2、3所示之罪，臺灣桃園地
      方法院以97年審訴字第1703號判決分別有判處期徒刑8月
      ，減為有期徒刑4月，以銀元3百元即新臺幣9百元折算1日
      ；有期徒刑8月，減為有期徒刑4月，如易科罰金，以銀元
      3百元即新臺幣9百元折算1日，二罪合併定應執行有期徒
      刑6月，如易科罰金，以銀元3百元即新臺幣9百元折算1日
      。原裁定附表編號1之罪，臺灣臺北地方法院以97年度簡
      字第2635號判決判處有期徒刑6月，減為有期徒刑3月，如
      易科罰金，以銀元3百元即新臺幣9百元折算1日。原審就
      上開三罪更定應執行有期徒刑8月，如易科罰金，以銀元3
      百元即新臺幣9百元折算1日，並未逾越定應執行刑之上限
      ；刑期易科罰金部分，亦以較有利抗告人之修正前刑法第
      41條、修正前罰金罰鍰提高標準條例第2條規定而為諭知
      ，未見有何顯然濫用權限之情形，經核並無違法失當之處
      。
（二）抗告意旨雖稱抗告人有在監執行3個月的刑期，且態度良
      好，前承辦法官曾保證抗告人必能得到相當程度之折減刑
      期云云。惟抗告人已執行之刑期，僅係檢察官將來指揮執
      行合併刑期時應依在監日數予扣除折抵之問題，尚與本件
      定應執行刑之裁定無涉。又本件法院對抗告人所處之刑期
      總和為有期徒刑11月，而原裁定更定應執行有期徒刑8月
      ，已從寬折減3個月有期徒刑之刑罰，抗告人空言其係遭
      人利用而犯案、經前承辦法官開導而接受法律裁決、將全
      力工作賺錢做一個守法公民云云，指摘原審更定應執行刑
      之裁量失當，為無理由。
（三）綜上所述，本件原審定應執行刑之裁定，未逾法定裁量範
      圍，經核於法並無不合，抗告意旨執前詞任意指摘原裁定
      不當，為無理由，應予駁回。
據上論斷，應依刑事訴訟法第412條，裁定如主文。
中    華    民    國    98    年    8     月    31    日
                  刑事第十三庭  審判長法  官   曾德水
                                      法  官   林婷立
                                      法  官   陳恆寬
以上正本證明與原本無異。
如不服本裁定，應於收受送達後五日內向本院提出抗告狀。
                                      書記官   黃家麟
中    華    民    國    98    年    9     月    1     日


司法院資訊處製作；財團法人民間司法改革基金會備份。
